ACORDAO-COMPLETO-2586091

ACÓRDÃO DE RELAÇÃO

ACÓRDÃO DE RELAÇÃO 3070/2023 ATA 10/2023 - PRIMEIRA CÂMARA

Acórdão 3070/2023-TCU-Primeira Câmara
VISTO e relacionado este processo de tomada de contas especial instaurada pela Superintendência Estadual da Funasa No Estado da Paraíba, em desfavor do ex-prefeito municipal de Areia de Baraúnas - BA, o Sr. Adelgício Balduíno da Nóbrega Filho, e da Construtora Caiçara Ltda., em razão de não comprovação da regular aplicação dos recursos repassados pela União por meio do Convênio nº 246/2002, firmado entre a Fundação Nacional de Saúde e o referido município, cujo objeto consistia na execução do sistema de esgotamento sanitário.
Considerando a edição da Resolução-TCU 344, de 11 de outubro de 2022, que regulamenta, no âmbito do Tribunal de Contas da União, a prescrição para o exercício das pretensões punitiva e de ressarcimento;
considerando que, nos termos dessa norma, " (...) incide a prescrição intercorrente se o processo ficar paralisado por mais de três anos, pendente de julgamento ou despacho, sem prejuízo da responsabilidade funcional decorrente da paralisação, se for o caso" (art. 8º) ;
considerando que o primeiro ato interruptivo da prescrição ordinária ocorreu em 25/11/2005, sendo este o marco inicial da fluição da prescrição intercorrente, conforme entendimento fixado no Acórdão 534/2023-TCU-Plenário; 
considerando que o exame efetuado pela Unidade de Auditoria Especializada em Tomada de Contas Especial - AudTCE confirma a ocorrência dessa espécie prescricional, tendo o processo ficado paralisado por mais de três anos na fase interna entre a Notificação nº 164/2014/Setor de Prestação de Contas/SUEST/PB, de 1/10/2014, recebido em 10/11/2014 (AR à peça 89) , e o Parecer Financeiro Complementar nº 20/2018, de 29/5/2018 (peça 90) ;
considerando os pareceres uniformes emitidos nos autos (peças 136-139) ;
ACORDAM os Ministros do Tribunal de Contas da União, reunidos em sessão da Primeira Câmara, com fundamento nos arts. 1º, caput e § 1º, da Lei 9.873/1999, 8º e 11 da Resolução/TCU 344/2022 e 143, inciso V, alínea "a", do Regimento Interno, em: (i) reconhecer a ocorrência da prescrição da pretensão punitiva e de ressarcimento e arquivar o processo; (ii) encaminhar cópia desta deliberação à Superintendência Estadual da Funasa no Estado da Paraíba e aos responsáveis, na forma sugerida pela unidade técnica.
1. Processo TC-Processo 000.115/2022-3 (TOMADA DE CONTAS ESPECIAL) 
	1.1. Responsáveis: Adelgício Balduíno da Nóbrega Filho (XXX.515.704-XX) ; Construtora Caicara Ltda (04.324.360/0001-08) .
	1.2. Unidade: Superintendência Estadual da Funasa no Estado da Paraíba.
	1.3. Relator: Ministro Jorge Oliveira.
	1.4. Representante do Ministério Público: Procurador Marinus Eduardo De Vries Marsico.
	1.5. Unidade Técnica: Unidade de Auditoria Especializada em Tomada de Contas Especial (AudTCE) .
	1.6. Representação legal: não há.
	1.7. Determinações/Recomendações/Orientações: não há.

Primeira Câmara

Adelgício Balduíno da Nóbrega Filho (XXX.515.704-XX); Construtora Caicara Ltda (04.324.360/0001-08).

JORGE OLIVEIRA

não há.

TOMADA DE CONTAS ESPECIAL (TCE)

Unidade de Auditoria Especializada em Tomada de Contas Especial (AudTCE).